【裁判字號】    92,易,1874
【裁判日期】    921205
【裁判案由】    違反毒品危害防制條例
【裁判全文】
臺灣臺北地方法院刑事判決                        九十二年度易字第一八七四號
    公  訴  人  臺灣臺北地方法院檢察署檢察官
    被      告  甲○○  男  三.
右列被告因違反毒品危害防制條例案件，經檢察官提起公訴（九十二年度毒偵字第一
０六五號），被告於準備程序中為有罪之陳述，本院裁定行簡式審判程序，判決如左
：
    主  文
甲○○連續施用第二級毒品，累犯，處有期徒刑壹年。扣案第二級毒品安非他命壹包
（淨重零點玖公克）沒收銷燬。
    事  實
一、甲○○曾於民國八十七年九月間因違反藥事法案件，經本院判處有期徒刑四月，
    經上訴臺灣高等法院後撤銷改判，仍處有期徒刑四月確定，於八十八年十月二日
    執行完畢。又前因施用毒品案件，先後經依本院以八十七年度訴字第七九六號及
    八十八年度毒聲字第一三四四號裁定送觀察、勒戒後，認無繼續施用毒品之傾向
    ，分別經本院於八十七年九月二日以八十七年度訴字第七九六號判決免訴、臺灣
    臺北地方法院檢察署檢察官於八十八年六月二十五日以八十八年度偵字第一二五
    七二號不起訴處分確定。嗣又因施用第二級毒品安非他命案件，由本院以八十九
    年度毒聲字第三一二二號裁定令入戒治處所施以強制戒治，並由臺灣臺北地方法
    院檢察署檢察官聲請簡易判決處刑，本院於九十年四月二十七日以九十年度易字
    第五九七號判決有期徒刑四月確定。甲○○經強制戒治逾三月後，戒治處所認無
    繼續戒治必要，再經本院以九十年度毒聲字第一三二０號裁定停止戒治交付保護
    管束，嗣因違反保護管束情節重大經本院以九十年度毒聲字第二二一八號裁定撤
    銷停止戒治，惟未到案執行而通緝在案（前案強制戒治尚未執行完畢）；詎甲○
    ○於前案停止戒治交付保護管束及通緝期間，猶不知悔改，復基於施用第二級毒
    品之概括犯意，自九十年八月六日起至九十一年十月一日止（檢察官誤載為十一
    月四日），在其位於臺北市萬華區○○○路○段八十九巷四之四號住處（檢察官
    誤載為四之一號），連續施用第二級毒品安非他命多次，嗣於九十一年十月四日
    十三時四十分許（檢察官誤載為十一月四日十三時四十分許），為警在臺北市○
    ○區○○路、梧州街口查獲，並扣得其持有之第二級毒品安非他命一包（淨重Ｏ
    ．九公克）。
二、案經臺北市政府警察局萬華分局移送臺灣臺北地方法院檢察署檢察官偵查起訴，
    本院適用簡式審判程序審理。
    理  由
一、訊據被告甲○○坦承於右揭時、地施用第二級毒品安非他命之犯行。被告為警查
    獲時所採之尿液經以酵素免疫分析法初驗、氣相層析質譜儀法複驗均呈施用第二
    級毒品安非他命之陽性反應，有臺北市立療養院煙毒尿液檢驗報告書、臺灣檢驗
    科技股份有限公司濫用藥物尿液檢驗報告書各一紙在卷可按，扣案之物係第二級
    毒品安非他命淨重０．九公克，亦有臺北市政府警察局萬華分局查獲涉嫌毒品危
    害防制條例毒品初步鑑驗報告單一紙足稽，被告供承扣案之物為其施用毒品後所
    餘之物，其尿液經檢驗後呈施用第二級毒品安非他命之陽性反應，扣案之物為第
    二級毒品安非他命無疑。被告前因施用毒品案件，先後經依本院以八十七年度訴
    字第七九六號及八十八年度毒聲字第一三四四號裁定送觀察、勒戒後，認無繼續
    施用毒品之傾向，分別經本院於八十七年九月二日以八十七年度訴字第七九六號
    判決免訴、臺灣臺北地方法院檢察署檢察官於八十八年六月二十五日以八十八年
    度偵字第一二五七二號不起訴處分確定。嗣又因施用第二級毒品安非他命案件，
    由本院以八十九年毒聲字第三一二二號裁定令入戒治處所施以強制戒治，並由臺
    灣臺北地方法院檢察署檢察官聲請簡易判決處刑，本院於九十年四月二十七日以
    九十年度易字第五九七號判決有期徒刑四月確定等事實，復有卷附臺灣高等法院
    被告全國前案紀錄表、臺灣高等法院檢察署刑案紀錄簡覆表、本院裁定書、臺灣
    臺北地方法院檢察署檢察官不起訴處分書可查。被告自白連續施用毒品犯行與事
    實相符，又有上開尿液檢驗報告書、查扣之第二級毒品等可證，被告自白足堪採
    信，事證已經明確，犯行堪以認定，應依法論科。
二、查被告前因施用第二級毒品安非他命案件，經本院先後二次裁定送觀察、勒戒後
    ，均無繼續施用毒品之傾向，經本院及臺灣臺北地方法院檢察署檢察官分別為免
    刑及不起訴處分確定在案，此次再犯施用第二級毒品安非他命，屬毒品危害防制
    條例第二十條第三項後段所稱之三犯以上（最高法院八十九年度台非字第九十號
    刑事判決參照），且非本院以九十年度易字第五九七號判決確定效力之所及。核
    其所為，係犯毒品危害防制條例第十條第二項之施用第二級毒品罪。又被告持有
    安非他命施用，其施用前後持有第二級毒品安非他命之低度行為，應為施用第二
    級毒品安非他命之高度行為所吸收，不另論罪。被告先後多次犯行，均時間緊接
    ，方法相同，所犯係犯罪構成要件相同之罪名，顯係基於概括之犯意為之，為連
    續犯，依刑法第五十六條之規定，論以一罪，並加重其刑。被告曾於八十七年九
    月間因違反藥事法案件，經本院判處有期徒刑四月，經上訴臺灣高等法院後撤銷
    改判，仍處有期徒刑四月確定，於八十八年十月二日執行完畢，此有臺灣高等法
    院被告全國前案紀錄表在卷可考，於五年以內本件最重本刑為有期徒刑以上之以
    罪，為累犯，應依刑法第四十七條之規定遞加重其刑。爰審酌被告一再施用第二
    級毒品，經觀察、勒戒及強制戒治後均無法戒除惡習，此次再施用第二級毒品安
    非他命，其抗拒毒品之意志力薄弱，惟念及被告施用毒品，所侵害法益僅係其個
    人身體、健康，且犯罪後尚能坦承犯行，已有悔改之意、態度良好等一切情狀，
    量處如主文所示之刑，以資懲儆。至扣案之第二級毒品安非他命一包（淨重共０
    ．九公克），屬毒品危害防制條例第二條第二項第二款所稱之第二級毒品，同法
    第十一條第二項禁止持有，為違禁物，應依同法第十八條第一項前段之規定，不
    問屬於犯人與否，宣告沒收銷燬之。
據上論斷，應依刑事訴訟法第二百七十三條之一第一項、第二百九十九條第一項前段
，毒品危害防制條例第十條第二項、第十八條第一項前段，刑法第十一條前段、第五
十六條、第四十七條，判決如主文。
本案經檢察官呂朝章到庭執行職務
中      華      民      國    九十二    年     十二     月      五      日
                                      臺灣臺北地方法院刑事第十四庭
                                          法  官  王  綽  光
右正本證明與原本無異。
如不服本判決，應於判決送達後十日內向本院提出上訴狀（應抄附繕本）。
                                          書記官  潘  惠  梅
中      華      民      國    九十二    年     十二     月      九      日
附錄論罪科刑法條：毒品危害防制條例第十條。
施用第一級毒品者，處六月以上五年以下有期徒刑。
施用第二級毒品者，處三年以下有期徒刑。


司法院資訊處製作；財團法人民間司法改革基金會備份。
